【裁判字號】    97,訴,75
【裁判日期】    970429
【裁判案由】    強盜
【裁判全文】
臺灣苗栗地方法院刑事判決                97年度訴字第75號
公  訴  人  臺灣苗栗地方法院檢察署檢察官
被      告  乙○○
                    現另案在臺灣臺中監獄苗栗分監執行中
指定辯護人  本院公設辯護人甲○○
上列被告因強盜案件，經檢察官提起公訴（97年度偵字第326 號
），本院判決如下：
    主    文
乙○○犯強盜罪，累犯，處有期徒刑年拾月。
    犯罪事實
一、乙○○前因竊盜、公共危險等案件，經本院判處應執行有期
    徒刑10月確定，嗣經本院裁定減刑為應執行有期徒刑5 月，
    甫於民國96年7 月15日執行完畢，詎不知悔改，於96年12月
    20日15時30分許，在苗栗縣三灣鄉銅鏡村2 鄰小銅鑼圈1 號
    之1 其友人丙○○住處之客廳，因向丙○○借錢未果，萌生
    意圖為自己不法所有之強盜犯意，先徒手毆打丙○○頭部、
    身體（涉嫌傷害部分未據告訴），再將丙○○逼至隔壁神明
    廳之牆壁，以其身體強壓丙○○身體，至使丙○○不能抗拒
    ，而強取丙○○褲子口袋內之新臺幣（下同）500 元鈔票1
    張得手（已花用殆盡）。
二、案經丙○○訴由苗栗縣警察局頭份分局報告臺灣苗栗地方法
    院檢察署檢察官偵查起訴。
    理    由
一、證據能力之認定：
  (一)丙○○於偵查中之供述（見偵查卷第26至28頁），雖屬被告
    乙○○以外之人於審判外之言詞陳述，惟係丙○○以證人身
    分向檢察官所為，已經檢察官告知具結義務及偽證處罰，於
    朗讀結文後具結以擔保供述之真實性，客觀上其作成時並無
    顯不可信之情況，自有刑事訴訟法第159 條之1 第2 項例外
    規定之適用，得為證據。
  (二)苗栗縣警察局頭份分局三灣分駐所受理刑事案件報案三聯單
    1 紙（見偵查卷第18頁），係該所警員夏健輝、副所長曾通
    義等公務員職務上製作之紀錄文書，無顯不可信之情況，依
    刑事訴訟法第159 條之4 第1 款，得為證據。
  (三)卷內其餘被告以外之人於審判外之言詞或書面陳述，經檢察
    官、被告及辯護人於審判程序一致同意作為證據（見審理卷
    第16頁），並經本院審酌作成時之情況認為適當，依刑事訴
    訟法第159 條之5 第1 項規定，均得為證據。
  (四)員警拍攝之現場照片6 張（見偵查卷第19至21頁），均係以
    物件之存在及其呈現之狀態為證據資料，性質上非屬供述證
    據，既非實施刑事訴訟程序之公務員因違背法定程序而取得
    ，亦得為證據。
二、犯罪事實之認定：
    前開犯罪事實，業據被告於警詢、偵查及審理中坦承不諱（
    見偵查卷第5 至8 、27至28頁；審理卷第16、30頁），與證
    人即被害人丙○○於警詢及偵查中證述之情節吻合（見偵查
    卷第15至16、26至28頁），並有記錄丙○○於案發當日16時
    32分以電話向苗栗縣警察局頭份分局三灣分駐所報案稱遭強
    盜情事之受理刑事案件報案三聯單1 紙、呈現丙○○住處物
    件擺設狀況及屋外環境之現場照片6 張可資佐證（見偵查卷
    第18至21頁），足認被告之自白與事實相符，本案事證明確
    ，被告犯行洵堪認定。
三、論罪科刑之理由：
  (一)被告所為，係犯刑法第328 條第1 項之強盜罪。
  (二)被告有犯罪事實欄所載之罪刑執行情形，有臺灣高等法院被
    告前案紀錄表可稽（見審理卷第5 至6 頁），其受徒刑之執
    行完畢後，5 年以內故意再犯前開有期徒刑以上之罪，為累
    犯，依法加重其刑。
  (三)被告強盜之對象為熟識之友人，強盜之動機乃向被害人借錢
    未果，一時心生不滿，過程中未對被害人造成明顯身體傷害
    ，所得財物則僅為500 元鈔票1 張，相較於常見之計畫性、
    針對陌生人下手、手段兇狠且將被害人身上所有財物搜刮一
    空之強盜案件，本案之犯罪情節堪稱輕微，況被告犯後已經
    坦認犯行，深具悔意，被害人亦於偵查中明確表示願意原諒
    被告（見偵查卷第28頁），本案所論之刑法第328 條第1 項
    罪名，法定本刑為5 年以上有期徒刑，與被告前揭犯罪情節
    相衡，實屬情輕法重，在客觀上足以引起一般同情，本院認
    對被告科以有期徒刑5 年之最低刑度，仍嫌過重，爰依刑法
    第59條規定，酌量減輕其刑。
  (四)被告所犯罪名之刑同時有減輕及加重，依法先加後減之。
  (五)審酌被告有竊盜、違反毒品危害防制條例等多項前科（參審
    理卷第3 至8 頁臺灣高等法院被告前案紀錄表），素行不佳
    ，與被害人為朋友關係，因向被害人借錢未果、心生不滿而
    起意強盜，以徒手毆打、身體強壓，致被害人不能抗拒之強
    暴手段，取走被害人所有之500 元鈔票1 張，犯後已經坦承
    犯行，有助於節省司法資源，並獲被害人之原諒，態度尚佳
    ，再參酌被告國中畢業學歷之智識程度，未婚、職業為水泥
    工之生活狀況等一切情狀，量處如主文所示之刑。
四、適用之法律：
  (一)刑事訴訟法第299 條第1 項前段。
  (二)刑法第328 條第1 項、第47條第1 項、第59條。
本案經檢察官洪清秀到庭執行職務。
中    華    民    國    97    年    4     月    29    日
                  刑事第一庭  審判長法  官  劉興浪
                                    法  官  蔡志宏
                                    法  官  羅貞元
以上正本證明與原本無異。
如不服本判決，應於判決送達後10日內向本院提出上訴狀（應抄
附繕本），其未敘述上訴理由者，應於上訴期間屆滿後20日內補
提理由書狀於本院，上訴於臺灣高等法院臺中分院。告訴人或被
害人如對於本判決不服者，應具備理由請求檢察官上訴，其上訴
期間之計算係以檢察官收受判決正本之日期為準。
                                    書記官  王月香
中    華    民    國    97    年    4     月    29    日
附錄本案論罪科刑法條：
中華民國刑法第328 條第1 項
意圖為自己或第三人不法之所有，以強暴、脅迫、藥劑、催眠術
或他法，至使不能抗拒，而取他人之物或使其交付者，為強盜罪
，處5 年以上有期徒刑。


司法院資訊處製作；財團法人民間司法改革基金會備份。
